【裁判字號】    89,上易,772
【裁判日期】    890531
【裁判案由】    竊盜
【裁判全文】
臺灣高等法院高雄分院刑事判決                    八十九年度上易字第七七二號
    上訴人
    即被告      乙○○
右上訴人因竊盜案件，不服臺灣高雄地方法院八十九年度易字第七一三號中華民國八
十九年三月十日第一審判決（起訴案號：臺灣高雄地方法院檢察署八十九年度偵字第
一九六一號），提起上訴，本院判決如左：
    主   文
原判決撤銷。
本件免訴。
    理   由
一、公訴意旨略以：被告乙○○意圖為自己不法之所有，於民國八十九年一月十三日
    晚上十時許，在高雄市○○區○○路與九如路口，見甲○○○所有未懸掛車牌號
    碼（原車牌號碼ＺＢＴ─五００號，先前於八十八年十二月十六日，在高雄市三
    民區○○○路與中和街口失竊）之山葉廠牌輕型機車一部停放於該處，機車上插
    置之鑰匙並未取下，竟基於意圖為自己不法所有之犯意，以機車上插置鑰匙開啟
    電門，竊取該車後，供己使用。嗣於八十九年一月十四日凌晨二時五十分許，騎
    乘竊得機車途經高雄市○○區○○路與明誠三路口，為警查獲。因認被告犯有刑
    法第三百二十條第一項竊盜罪嫌云云。
二、按案件曾經判決確定者，應知免訴判決，刑事訴訟法第三百零二條第一款定有明
    文。此項原則關於實質上一罪或裁判上一罪，均有其適用。連續犯係裁判上之一
    罪，其一部分犯罪事實曾經判決確定者，其效力當然及於全部，故檢察官復將其
    他部分重行起訴，亦應諭知免訴之判決（最高法院四十九年度台非字第二０號判
    例參照）。
三、經查，被告乙○○有犯罪習慣，意圖為自己不法所有之概括犯意聯絡，連續於如
    附表所示之時間、地點，以如附表所示之方法，竊取如附表所示吳育修私人之財
    物。嗣於八十八年十月十四日下午四時許，騎乘如附表編號２贓車，途經高雄市
    三民區○○路及河北二路口時，為警當場查獲等事實，業據原審法院於八十八年
    十二月十日判處連續（毀壞安全設備）竊盜，處有期徒刑一年十月，並應於刑之
    執行前令入勞動場所強制工作三年（同案另因偽造署押罪，判處有期徒刑七月，
    兩罪應執行有期徒刑二年三月，並應於刑之執行前令入勞動場所強制工作三年）
    ，嗣經本院於八十九年三月三十日判決上訴駁回，全案始確定，有本院八十九年
    度上易字第二七九號判決正本附卷可按（以下簡稱「前案」），茲本件公訴人起
    訴被告竊盜之犯罪事實係「意圖為自己不法之所有，於民國八十九年一月十三日
    晚上十時許，在高雄市○○區○○路與九如路口，見甲○○○所有未懸掛車牌號
    碼（原車牌號碼ＺＢＴ─五００號，先前於八十八年十二月十六日，在高雄市三
    民區○○○路與中和街口失竊）之山葉廠牌輕型機車一部停放於該處，機車上插
    置之鑰匙並未取下，以機車上插置鑰匙開啟電門，竊取該車後，供己使用」等情
    ，其犯罪時間與前案竊盜犯罪之犯罪時間（即八十八年九、十月間）相隔僅約三
    月，而犯罪手法更與前案部分犯罪方法雷同，所犯罪名又相同，參以前案判決已
    於判決理由中詳為敘明：「被告先後於六十三年三月二十七日、六十三年十一月
    二十七日、六十四年十月三十日、六十六年九月十六日、六十八年一月二十六日
    、七十三年十一月十三日、七十八年七月二十六日、七十六年三月十九日、八十
    三年四月十九日、八十四年五月三十日、八十五年十月二十一日及八十七年四月
    二十日，因竊盜等案件，經本院、台灣高等法院台南分院、台灣台東地方法院及
    台灣台南地方法院分別判處期有徒刑三月、一年、一年五月、一年（刑前強制工
    作）、一年一月、一年、一年（刑前強制工作）、一年六月、六月、一年、一年
    六月及六月確定，最近二次係因判處有期徒刑一年二月（八十四年五月三十日竊
    盜案件，判處有期徒刑一年及八十四年五月三十一日詐欺案件，判處有期徒刑三
    月，定應執行刑）及一年六月部分，先後於八十五年五月十二日（假釋期滿）及
    八十七年二月五日（假釋期滿）均執行完畢。按被告於上開期間內，因觸犯竊盜
    罪，經法院判處罪刑，高達十二次，其中併諭知強制工作之前科，亦有二次之多
    ，顯見被告具有竊盜罪之習慣」等情，乃併諭知於刑之執行前令入勞動場所強制
    工作三年在案，本件竊盜犯罪行為，其時間點係在前案起訴並經原審法院判決後
    ，於向本院上訴期間內所再犯，顯與被告本於竊盜犯罪習慣所為連續竊盜犯罪犯
    行間有概括犯意甚明，應與前案之竊盜犯罪行為間，有連續犯裁判上一罪關係，
    該前案既於本件犯罪時間之後方判決確定，本件自為該確定判決效力所及。原審
    法院未予詳究上開已為有罪確定判決效力所及事實，遽而為有罪之實體判決，顯
    有違誤，其判決自無可維持，應由本院撤銷改判，並另為免訴之諭知。
四、被告經合法傳喚，無正當理由不到庭，本院依刑事訴訟法第三百七十一條，不待
    其陳述，逕行判決。
據上論結，應依刑事訴訟法第三百六十九條第一項前段、第三百六十四條、第三百零
二條第一款、第三百七十一條，判決如主文。
本案經檢察官林炎昇到庭執行職務。
中    華    民    國    八十九    年      五      月    三十一    日
                              臺灣高等法院高雄分院刑事第八庭
                                  審判長法官  郭雅美
                                        法官  莊飛宗
                                        法官  洪兆隆
右正本證明與原本無異。
不得上訴。
                                      書記官  葉淑華
中    華    民    國     八十九     年       六       月    一    日
附表：
┌──┬────┬────┬───┬────┬─────────┐
│編號│行為時間│行為地點│被害人│被竊財物│行  為  態  樣    │
├──┼────┼────┼───┼────┼─────────┤
│１  │八十八年│高雄市鼓│吳育修│車牌號碼│利用機車鑰匙未取下│
│    │九月二日│山區九如│      │ＸＮＤ─│機會，開啟電門竊取│
│    │晚上十時│四路一五│      │三三五號│，得手後，並卸下原│
│    │前某時  │九六號前│      │、山葉廠│車牌，改懸掛未申報│
│    │        │        │      │牌一二四│遺失之車牌號碼ＰＸ│
│    │        │        │      │西西重型│Ｘ─四五０號車牌  │
│    │        │        │      │機車一輛│屬普通竊盜        │
│    │        │        │      │        │贓車業已發還      │
├──┼────┼────┼───┼────┼─────────┤
│２  │同右年十│高雄市左│劉逸帆│車牌號碼│利用機車鑰匙未取下│
│    │月十一日│營區海平│（騎用│ＸＶＪ─│機會，開啟電門竊取│
│    │晚上九時│路一三０│人劉逸│三五九號│，得手後，供己騎用│
│    │許      │號某撞球│筠）  │三洋廠牌│                  │
│    │        │場前    │      │一二四西│屬普通竊盜        │
│    │        │        │      │西重型機│贓車業已發還      │
│    │        │        │      │車一輛  │                  │
├──┼────┼────┼───┼────┼─────────┤
│３  │同年十月│高雄縣岡│王曼君│三五牌洋│自檳榔攤後方玻璃窗│
│    │十三日凌│山鎮大義│      │菸九包、│處，徒手扯開窗上設│
│    │晨時許  │二路六十│      │寶島牌香│置鋁條窗後進入檳榔│
│    │        │之四號「│      │菸五包、│攤內行竊          │
│    │        │彭檳榔攤│      │萬寶路牌│屬加重竊盜        │
│    │        │」      │      │洋菸五包│                  │
│    │        │        │      │、和平牌│贓物業已發還      │
│    │        │        │      │（ＰＥＡ│                  │
│    │        │        │      │ＣＥ）洋│                  │
│    │        │        │      │菸十二包│                  │
│    │        │        │      │、五十元│                  │
│    │        │        │      │硬幣四枚│                  │
│    │        │        │      │二百元、│                  │
│    │        │        │      │十元硬幣│                  │
│    │        │        │      │八枚八十│                  │
│    │        │    │      │元、五元│                  │
│    │        │        │      │硬幣十一│                  │
│    │        │        │      │枚五十五│                  │
│    │        │        │      │元、一元│                  │
│    │        │        │      │硬幣二五│                  │
│    │        │        │      │六枚、玉│                  │
│    │        │        │      │鐶一只、│                  │
│    │        │        │      │國際牌隨│                  │
│    │        │        │      │身聽一台│                  │
│    │        │        │      │、檳榔四│                  │
│    │        │        │      │包等物  │                  │
└──┴────┴────┴───┴────┴─────────┘
                                                                  Ｊ


司法院資訊處製作；財團法人民間司法改革基金會備份。
